# 海外各国税务政策

提问人：messihxy123 时间：2022-07-22 11:13:36
近几年公司在海外纷纷设立子公司和办事处，主要涉及贸易和投资行业。有没有网站或者资源能够快速获取到海外各国的以下税务政策信息，跪谢！
1.各海外机构详细税务政策；
2.各海外机构办税日历表；
3.提示各海外机构业务涉税关键风险点，并提出相应的防范方案。

回答人：chenyiwei
基础信息可以在各国税务机关的官方网站、中国商务部和国家税务总局官网（“走出去”企业税务风险指南）、中国驻外使领馆网站上查到。
更详细的信息，以及风险点提示和防范方案等，可能需咨询具有相关领域内经验和专业胜任能力的专业咨询机构。